【裁判字號】    97,易,550
【裁判日期】    970818
【裁判案由】    竊盜
【裁判全文】
臺灣桃園地方法院刑事判決               97年度易字第550號
公  訴  人  臺灣桃園地方法院檢察署檢察官
被      告  甲○○
上列被告因竊盜案件，檢察官原聲請簡易判決處刑（97年度速偵
字第1535號），經本院改適用通常程序審理，茲判決如下：
    主  文
甲○○攜帶兇器竊盜，處有期徒刑陸月，扣案內六角扳手壹支及
未扣案外六角T 桿壹支均沒收；又攜帶兇器竊盜，處有期徒刑伍
月，扣案內六角扳手壹支及未扣案外六角T 桿壹支均沒收；又攜
帶兇器竊盜，處有期徒刑月，未扣案T 字型扳手壹支沒收；應
執行有期徒刑壹年，扣案內六角扳手壹支及未扣案外六角T 桿壹
支、T 字型扳手壹支均沒收。
    事  實
一、甲○○意圖為自己不法之所有，先後為下列各項竊行：
（一）首於民國97年5 月14日下午1 時15分許，騎駛其不知情之
      姊李美娟所有之JL3-736 號機車至桃園縣八德市宵裡里浮
      筧2 之7 號前，攜帶其所有且已套入其所有之1 支外六角
      T 桿內，可用以刺或劃傷人體，加害人命，客觀上對人身
      安全構成威脅，得為兇器之內六角扳手1 支，循先持之撬
      開車門鎖再啟門而後插入電門鎖孔發動引擎之方式，竊取
      停放該處屬戊○○所有，Z8-5061 號、日產牌、1999 年7
      月份出廠之自小客車1 輛，得手後供己代步之用。嗣當日
      傍晚6 時許，駕車途中因發現警車在不遠處巡邏盤查，一
      時心虛遂將竊得之該輛自小客車丟棄在桃園縣八德市○○
      路450 號附近，迨翌（15）日凌晨零時許，在前址為警尋
      獲。
（二）次於同年6 月2 日凌晨4 時許，在桃園縣八德市○路○街
      1 號，利用如上之法竊取停放該處屬乙○○所有，Z9-752
      1 號、日產牌、2000年份、1597CC，仍值新台幣（下同）
      100,000 元之自小客車1 輛，得手後亦充為己用之代步工
      具。
（三）再於同年6 月3 日下午4 時許，在桃園縣平鎮市「龍岡國
      中」旁停車場內，持其所有，可用以敲或擊傷人體，加害
      人命，客觀上對人身安全構成威脅之T 字型扳手1 支，以
      之竊取停放該處屬丙○○所有之R3-2157 號自小客車車尾
      之車牌1 面，得手後將之改懸在上揭其竊取之Z9-7521 號
      自小客車之車尾號牌位置上。迄同日晚間8 時許，始將該
      車棄置在桃園縣八德市○○街2 號前。
    因甲○○行竊Z8-5061 號自小客車之過程胥遭附近社區之監
    視系統攝錄，其且將騎來之JL3-736 號機車停置在現場，嗣
    警方乃根據機車車號查得車主李美娟，再經李美娟之指認，
    確悉監視器攝錄畫面內所現之竊嫌即為甲○○，隨循線於同
    年6 月5 日上午7 時許，在桃園縣大溪鎮佳佳新村16號甲○○住處2 樓將之查獲，當場並扣得所有而供竊車用之內六角
    扳手1 支。又甲○○在其另2 件竊行未被職司犯罪偵查之機
    關發覺前，旋主動向前來查辦之警員丁○○坦認斯事，後警
    方依其供述，復於是日上午9 時許，在桃園縣八德市○○街
    2 號前尋獲車尾懸掛R3-2157 號車牌之Z9-7521 號自小客車
    。
二、案經桃園縣政府警察局八德分局報請台灣桃園地方法院檢察
    署檢察官偵查後聲請簡易判決處刑，嗣經本院改適用通常程
    序審理。
    理  由
一、按被告以外之人於審判外之陳述，雖不符前四條之規定，而
    經當事人於審判程序同意作為證據，法院審酌該言詞陳述或
    書面陳述作成時之情況，認為適當者，亦得為證據，刑事訴
    訟法第159 條之5 第1 項復有明定，本件證人即被害人戊○○、乙○○、丙○○及證人即被告所騎駛JL3-736 號機車之
    車主亦為其姊李美娟等人於警詢所為之證述固屬被告以外之
    人於審判外之陳述，惟檢察官及被告於本院審理時悉表明同
    意援用該項證據方法，本院審酌並無證據顯示員警對渠等取
    證之過程存何不法、不當或應詢時各證人之心理有遭致外力
    強制、壓抑之情事，因之，以之充為證據核屬適當，依前揭
    法條規定，前述4 人於警詢所為之證詞自有證據能力，首應
    敘明。
二、上揭犯罪事實，業據被告甲○○於本院審理時供承無隱，並
    經證人戊○○、乙○○、丙○○於警詢各證述綦詳，復有該
    3 位被害人領回失物所出具之贓物領據各1 紙、車尾懸掛R3
    -2157 號車牌之Z9-7521 號自小客車照片1 幀、R3-2157 號
    自小客車原懸於車尾之車牌遭竊情形之照片1 幀、被告行竊
    時騎用之JL3-736 號機車照片1 幀存卷及內六角扳手1 支扣
    案可憑，佐此，是見被告之任意性自白屬實，殊值採信，據
    而足徵其果有前揭各項竊行無疑。次查，被告竊車用之內六
    角扳手業經磨平而宛若刀之尖、刃，顯可持之朝人體刺、劃
    ，至竊取車牌用之T 字型扳手則為金屬材質，質地堅硬，尤
    可以之敲、擊人體，是該2 類器械當可傷及人體，加害人命
    ，客觀上對人身安全自然構成威脅，要屬兇器無疑。又查，
    被告行竊Z8-5061 號自小客車之過程已胥遭附近社區之監視
    系統攝錄，其且將騎來之JL3-736 號機車停置在現場，嗣警
    方乃根據機車車號查得車主李美娟，再經李美娟之指認，確
    悉監視器攝錄畫面內所現之竊嫌即為甲○○遂循線將之查獲
    等情，分據證人戊○○、李美娟於警詢及本案承辦員警丁○○於本院審理時各證述甚明，職是，警方既蒐得上述各項客
    觀之確證可憑認被告涉有竊取Z8-5061 自小客車之重嫌，因
    之，其為警方查獲後坦認斯情，雖僅為自白而非自首，第查
    ，「刑法第六十二條所謂發覺，固非以有偵查犯罪權之機關
    或人員確知其人犯罪無誤為必要，而於對其發生嫌疑時，即
    得謂為已發覺；但此項對犯人之嫌疑，仍須有確切之根據得
    為合理之可疑者，始足當之，若單純主觀上之懷疑，要不得
    謂已發生嫌疑」（最高法院72年台上字第641 號判例意旨參
    照），茲據證人丁○○於本院審理時結證稱：（第二部汽車
    Z9-7521 號汽車，是不是單純懷疑被告可能涉案，但是沒有
    直接證據，後來經過詢問之後，他坦承，你們才可以確認是
    他做的？）對‧‧‧（如果他不承認，不跟你們說車子是他
    偷的，你們有證據可以證明是他偷的？）沒有直接證據‧
    ‧‧（R3-2157 號車牌的情形是相同嗎，就是被告坦承之後
    ，你們才有相當合理的證據認定是被告偷的？）對‧‧‧（
    車牌的部分，在被告不坦承的情況下，你們有證據嗎？）他
    如果完全不坦承的話，我們沒有證據等語，換言之，警方僅
    單純出於主觀上之臆斷揣測而懷疑被告涉案，客觀上並無任
    何確證為憑，依前揭說明，殊不得謂已發覺，因之，嗣被告
    主動供承各該舉，核屬自首，狀極灼然。綜述，本件事證已
    明，被告犯行洵堪認定，應依法論科。
三、核被告甲○○所為，係犯刑法第321 條第1 項第3 款之攜帶
    兇器竊盜罪。其先後3 次竊行，犯意各別，時間、空間均不
    具緊密關聯性，各舉之間復皆明顯可分，顯然各有其獨立性
    而自成一罪，應分論併罰。再被告於事實欄一、（二）、（
    三）所示之該2 次竊行未被職司犯罪偵查之機關發覺前，旋
    主動向前來查辦另案之警員丁○○坦認斯事，嗣並受本院之
    裁判，合於刑法第62條前段所定之自首要件，審其情狀，爰
    依該規定減輕其所犯該2 次竊行之刑。審酌被告犯罪動機、
    目的、攜帶兇器之種類、危險性之大小、竊得財物之價值、
    犯行所生之危害及其事後坦認犯行，態度良好等情狀，分別
    量處如主文所示之刑，並定其應執行之刑。
四、扣案內六角扳手1 支及未扣案外六角T 桿、T 字型扳手各1
    支，悉屬被告所有而分別持以竊車或竊取車牌所用等情，業
    據其承明在卷，為供犯罪所用之物，外六角T 桿、T 字型扳
    手各1 支雖未扣案，然無證據可憑認已滅失，爰胥依刑法第
    38條第1 項第2 款之規定，分別於其所犯相關竊行經諭知之
    主刑項下，併予宣告沒收。
五、本件檢察官原聲請以簡易判決處刑，惟經本院認有刑事訴訟
    法第451 條之1 第4 項但書第1 款所定之情形，依同法第45
    2 條規定，自應改適用通常程序審判之，末此敘明。
據上論斷，應依刑事訴訟法第452 條、第299 條第1 項前段，刑
法第321 條第1 項第3 款、第62條前段、第51條第5 款、第38條
第1 項第2款，判決如主文。
本案經檢察官蔡宜均到庭執行職務。
中    華    民    國    97    年    8     月    18    日
                  刑事第十一庭  法  官  蔡榮澤
上正本證明與原本無異。
如不服本判決，應於送達後10日內，向本院提出上訴狀。
                                書記官  林怡君
中    華    民    國    97    年    8     月    20    日
附本件論罪科刑依據之法條：
中華民國刑法第321條第1項
犯竊盜罪而有左列情形之一者，處六月以上、五年以下有期徒刑
：
一、於夜間侵入住宅或有人居住之建築物、船艦或隱匿其內而犯
    之者。
二、毀越門扇、牆垣或其他安全設備而犯之者。
三、攜帶兇器而犯之者。
四、結夥三人以上而犯之者。
五、乘火災、水災或其他災害之際而犯之者。
六、在車站或埠頭而犯之者。


司法院資訊處製作；財團法人民間司法改革基金會備份。
